【裁判字號】    99,交訴,46
【裁判日期】    991231
【裁判案由】    業務過失致死
【裁判全文】
臺灣花蓮地方法院刑事判決              99年度交訴字第46號
公  訴  人  臺灣花蓮地方法院檢察署檢察官
被      告  王新發
上列被告因業務過失致死案件，經檢察官提起公訴（99年度偵字
第4335號），被告於準備程序進行中為有罪之陳述，經告知簡式
審判程序之旨，並聽取當事人之意見後，本院裁定由受命法官獨
任進行簡式審判程序，並判決如下：
    主      文
王新發從事業務之人，因業務上之過失致人於死，處有期徒刑壹
年陸月。
    事      實
一、王新發以從事水電工程為業，駕駛車輛載運水電工程工具等
    物為其附隨業務，於民國99年6月8日下午1時30 分許，駕駛
    車牌U8－2542號自用小貨車，搭載陳美花前往花蓮縣萬榮鄉
    萬榮村山上收割檳榔，其原應注意汽車行駛時，駕駛人應注
    意車前狀況，並隨時採取必要之安全措施，而依當時情形，
    天候雖屬陰雨，但日間有自然光線、路面無缺陷亦無障礙物
    ，並無不能注意之情事，其竟疏未注意，駕駛上開車輛經過
    上開萬榮村215號工寮上方產業道路1公里處時，不慎由該道
    路旁之斜坡翻落至下方高低落差達約40公尺之產業道路，致
    陳美花自車內摔出，因而顱內出血死亡。
二、案經臺灣花蓮地方法院檢察署檢察官相驗後自動檢舉偵查起
    訴。
    理      由
壹、程序方面：
    查本件被告王新發所犯者非死刑、無期徒刑、最輕本刑為 3
    年以上有期徒刑之罪，或高等法院管轄第一審之案件，被告
    於本院準備程序中，就被訴事實為有罪之陳述，經告以簡式
    審判程序之旨，並聽取檢察官、被告之意見後，本院合議庭
    業已依刑事訴訟法第273條之1第1 項之規定，裁定由受命法
    官獨任進行簡式審判程序，是本件之證據調查，依刑事訴訟
    法第273條之2規定，不受同法第159條第1項、第161條之2、
    第161條之3、第163條之1及第164條至第170條規定之限制，
    合先敘明。
貳、實體方面：
一、前開事實，業據被告於警詢時及本院審理中自白不諱，核與
    證人即被害人陳美花之配偶陳瑞生及弟弟陳茂盛分別於警詢
    時及偵訊中之證述相符，且有道路交通事故現場草圖及現場
    照片8 張附卷可稽。按汽車行駛時，駕駛人應注意車前狀況
    ，並隨時採取必要之安全措施，道路交通安全規則第94條第
    3 項定有明文。查被告駕駛上開車輛經過產業道路時，因被
    告未注意車前狀況，駕駛不慎而從斜坡翻落至下方道路等情
    ，有前述被告之自白、證人陳瑞生與陳茂盛之證述及現場照
    片12張可參，顯然被告有違上開規定之注意義務。參以本件
    車禍事故發生當時情形，天候雖屬陰雨，但日間有自然光線
    ，路面無缺陷亦無障礙物等情，有現場照片8 張可考，是被
    告當時顯無不能注意之情事，竟疏未注意而導致所駕駛之車
    輛翻落高低落差達約40公尺之產業道路，則其上開行為即有
    過失無疑。又被害人陳美花在本件車禍中受有顱內出血致死
    之事實，業經臺灣花蓮地方法院檢察署檢察官督同法醫師相
    驗屬實，分別製有相驗筆錄、相驗屍體證明書、檢驗報告書
    各乙份及相驗照片10張附卷可查。是以，被告因上揭過失行
    為肇致本件車禍，與被害人陳美花之死亡間，具有相當因果
    關係。綜上所述，本案事證明確，被告之犯行至堪認定，應
    依法論科。
二、按刑法上所謂業務，係指個人基於其社會地位繼續反覆所執
    行之事務，包括主要業務及其附隨之準備工作與輔助事務在
    內（最高法院89年臺上字第8075號判例意旨參照）。查被告
    以從事水電工程為業，駕駛車輛載運工程用具為其附隨業務
    ，業據被告於本院審理中供承在卷，是被告確為從事駕駛業
    務之人無疑。而本件車禍事故係被告駕駛上開車輛載運陳美
    花上山採收檳榔過程中所發生乙情，亦據被告於警詢時供承
    在卷，被告因駕駛上開車輛不當，因而肇事致人死亡，自屬
    其業務上過失無誤，故核被告所為，係犯刑法第276條第2項
    之業務過失致人於死罪。爰審酌被告之年齡、智識程度及駕
    駛經驗，竟未審慎注意交通安全，駕車不慎翻落至產業道路
    下方，造成被害人陳美花死亡之注意義務違反程度及情節，
    並衡酌被害人陳美花死亡所生之損害，暨被告坦承犯行之犯
    後態度，惟未能與被害人陳美花家屬達成和解等一切情狀，
    量處如主文所示之刑。
據上論斷，應依刑事訴訟法第273條之1第1項、第299條第1 項前
段，刑法第276條第2項，刑法施行法第1條之1第1項、第2項前段
，判決如主文。
本案經檢察官陳玫琪到庭執行職務。
中    華    民    國    99    年    12    月    31    日
                  刑事第一庭    法  官  劉柏駿
以上正本證明與原本無異。
如不服本判決應於收受送達後10日內向本院提出上訴書狀，並應
敘述具體理由。其未敘述上訴理由者，應於上訴期間屆滿後20日
內向本院補提理由書(均須按他造當事人之人數附繕本)「切勿逕
送上級法院」。告訴人或被害人如對於本判決不服者，應具備理
由請求檢察官上訴，其上訴期間之計算係以檢察官收受判決正本
之日期為準。
中    華    民    國    99    年    12    月    31    日
                                書記官
附錄本案論罪科刑法條全文
中華民國刑法第276條
因過失致人於死者，處2年以下有期徒刑、拘役或2千元以下罰金
。
從事業務之人，因業務上之過失犯前項之罪者，處5 年以下有期
徒刑或拘役，得併科3千元以下罰金。

司法院資訊處製作；財團法人民間司法改革基金會備份。
